# 疫情停工损失

提问人：teliduxingdezhu 时间：2022-08-03 19:46:41
请教陈版主， 2022 年上海疫情期间公司外包的工程建造项目停工，停工期间发生的费用包括专门借款利息、自有建造管理人员薪酬、外包建筑公司要求我方承担的窝工费和防疫费。其中外包建筑公司要求我方承担的窝工费和防疫费是疫情停工的增量成本不属于使固定资产达到预定可使用状态所需的必要支出，应该计入营业外支出还是管理费用？另外自有建造管理人员薪酬可否参照借款利息资本化条件，按照非正常中断未满 3 个月继续资本化？如果这薪酬部分也不能资本化应该当计入管理费用？非常感谢。

回答人：chenyiwei
由于疫情的突发性，疫情期间的停工属于非正常中断，各项支出均不属于使固定资产达到预定可使用状态所必需的合理支出，故均应当费用化处理，不应资本化计入在建工程成本。其中借款利息直接计入财务费用；自有建造管理人员薪酬计入管理费用；外包建筑公司要求我方承担的窝工费和防疫费及其他额外损失计入营业外支出。